【裁判字號】    97,上訴,232
【裁判日期】    970331
【裁判案由】    偽造文書等
【裁判全文】
臺灣高等法院刑事判決                 97年度上訴字第232號
上  訴  人
即  被  告  壬○○
                    （
選任辯護人  呂翊丞律師
            周威君律師
上列上訴人因偽造文書等案件，不服臺灣板橋地方法院96年度訴
字第3627號，中華民國96年12月6日第一審判決（起訴案號：臺
灣板橋地方法院檢察署96年度偵字第14439號），提起上訴，本
院判決如下：
    主  文
上訴駁回。
    事  實
一、壬○○與林玉花、林好、鄒明錦、賴秀珠、林達輝、王正貴
    （後六人檢察官另案偵辦）共同基於意圖為自己不法所有之
    犯意聯絡，自民國九十四年間起，共組俗稱「金光黨」之犯
    罪集團詐騙他人錢財，推由林玉花在路上隨機選定被害人，
    由鄒明錦（綽號「小妹」）扮演弱智女子向被害人問路，賴
    秀珠（綽號「蘭姊」）扮演貴婦與被害人搭訕，壬○○擔任
    司機，而於如附表三所示時、地，由賴秀珠向如附表三所示
    各被害人佯稱鄒明錦身上懷有鉅款，可與鄒明錦比錢多，向
    鄒明錦出示多少款項，鄒明錦即會交付同等之金額，與其任
    由鄒明錦浪費金錢或遭人拐騙，不如合力將鄒明錦身上錢財
    取走，作為慈善公益用途等語，並由鄒明錦在旁裝瘋賣傻，
    使被害人誤信賴秀珠所言為真而陷於錯誤，同意與賴秀珠、
    鄒明錦共同乘坐壬○○所駕駛之自用小客車，並至金融機構
    領取現金或將身上財物取出交由賴秀珠包裝，賴秀珠則趁機
    以相同包裝之麵條加以掉包後交還被害人（詳細犯罪手法詳
    如附表三編號(一)至編號(七)所示），其後即藉故要求被害人下
    車，壬○○等人旋即駕車逃逸，待被害人返家打開包裹查看
    ，發現其內均係放置麵條，始知受騙上當。渠等詐得款項後
    ，由林玉花朋分與參與詐騙之人花用。嗣於九十六年六月二
    十二日下午五時三十分許，在臺北縣三重市○○路一四一巷
    五號前，為警循線查獲壬○○，並扣得該集團所有供詐騙所
    用之附表二所示之物。
二、案經丁○○訴由臺北市政府警察局第二分分局移送臺灣臺北
    地方法院檢察署檢察官呈請臺灣高等法院檢察署檢察長令轉
    臺灣板橋地方法院檢察署檢察官，暨臺北縣政府警察局中和
    分局報告臺灣板橋地方法院檢察署檢察官偵查起訴。
    理  由
一、證據能力部分：
  (一)依據刑事訴訟法第一百五十六條第一項之規定，被告之自白
    非出於強暴、脅迫、利誘、詐欺、疲勞訊問、違法羈押或其
    他不正之方法，且與事實相符者，得為證據。經查，上訴人
    即被告壬○○於警詢、偵查及原審中之自白，於本院審理中
    均未抗辯自白之非出於任意性，復與下述二證據所顯示之事
    實具有合致性，衡諸上揭說明，應認其自白具有證據能力。
  (二)按被告以外之人於審判外之陳述，雖不符刑事訴訟法第一百
    五十九條之一至第一百五十九條之四之規定，然經當事人於
    審判程序同意作為證據，法院審酌該言詞陳述作成時之情況
    ，認為適當者，亦得為證據，刑事訴訟法第一百五十九條之
    五第一項定有明文；當事人、代理人或辯護人於法院調查證
    據時，知有刑事訴訟法第一百五十九條第一項不得為證據之
    情形，而未於言詞辯論終結前聲明異議者，視為有前項之同
    意，同法條第二項定有明文。經查：證人即被害人丙○○、
    甲○○○、丁○○、戊○、庚○○○、乙○○○、癸○○於
    警詢中之供述（第一四四三九號偵卷二○至二三、七二至七
    三、八三至八六、九一、九二、九五、九六、一三四、一三
    六、一三七、一四二、一四三、一四七、一四八、一五五、
    一五六頁），固為審判外之陳述而屬傳聞證據，惟被告及其
    辯護人就上揭證人於審判外之供述，於本院準備及審理程序
    均不爭執證據能力，且迄於本院言詞辯論終結前復未聲明異
    議（本院卷四四頁背面、八一頁），而本院審酌其等陳述作
    成時之情況，並無違法取證之瑕疵，本院亦認以之作為證據
    為適當，揆諸上開規定，上揭證人於審判外之警詢陳述，自
    有證據能力。
  (三)次按被告以外之人於偵查中向檢察官所為之陳述，除顯有不
    可信之情況者外，得為證據，刑事訴訟法第一百五十九條之
    一第二項規定明確。經查：(1)證人即被害人丙○○、甲○○
    ○、丁○○、戊○、庚○○○、乙○○○、癸○○於檢察官
    偵訊時，以證人身分所為之供述（第一四四三九號偵卷一○
    六至一○九、一八七、一八八、一九三頁，第六五九五號卷
    二三頁）；(2)證人即共犯林玉花、林好、鄒明錦、賴秀珠、
    林達輝、王正貴於九十六年十月五日檢察官偵訊時，以證人
    身分所為之供述（第一四四三九號偵卷一九二至一九四頁）
    ；雖均為被告以外之人於審判外之言詞陳述，惟業經具結在
    卷，與法定要件相符，且核其等陳述時之外在環境及情況，
    亦查無事證足資認定其等於檢察官訊問時有受違法取供情事
    ，並無何特別不可信之情況。況被告及其辯護人就上揭證人
    於審判外之供述，於本院準備及審理程序中並不爭執證據能
    力，且迄於本院言詞辯論終結前亦未聲明異議（同上本院卷
    ），本院亦認以之作為證據為適當，故依諸上開規定，上揭
    證人於偵查中經具結之陳述，自有證據能力。
  (四)另本件認定事實所引用之本件卷證所有證據（物證），檢察
    官、被告及辯護人於本院均未主張排除前開物證之證據能力
    ，且迄於本院言詞辯論終結前均未表示異議（同上本院卷）
    ，經審酌前開書證、物證並非公務員違背法定程序所取得，
    亦無刑事訴訟法第一百五十九條之四顯有不可信之情況，故
    上揭卷證證據（物證），應有證據能力。
二、上揭犯罪事實，迭據被告於警詢、偵查、原審及本院審理時
    供承不諱，核與被害人丙○○、甲○○○、丁○○、戊○、
    庚○○○、乙○○○、癸○○於警詢、檢察官偵訊時所指述
    遭詐騙之情節相符，且經證人即共犯林玉花、林好、鄒明錦
    、賴秀珠、林達輝、王正貴於檢察官偵訊時證述無訛（第一
    四四三九號偵卷一九二至一九四頁），並有附表二所示之千
    元玩具紙鈔十四疊、面額一千元之真鈔十五張扣案可資佐證
    。足認被告之自白與事實相符，堪予採信。至於辛○○、己
    ○○、子○○○、周蔡素貞等人於本院主張為被害人指稱亦
    遭詐騙金錢等語（本院卷八二頁背面、八三頁），然此部分
    均未經檢察官起訴（見起訴書），檢察官亦未提出證據憑查
    ，自不在本院審理之列，附此敘明。綜上說明，本件事證明
    確，被告詐欺取財犯行堪以認定，應依法論科。
三、法律適用之比較說明及論罪理由：
  (一)查被告於附表一編號(一)行為後，刑法部分條文業於九十四年
    一月七日修正，同年二月二日公布，九十五年七月一日施行
    ，修正後刑法第二條第一項規定：「行為後法律有變更者，
    適用行為時之法律，但行為後之法律有利於行為人者，適用
    最有利於行為人之法律」。上開「從舊從輕」原則之規定乃
    與刑法第一條罪刑法定主義契合，而貫徹法律禁止溯及既往
    原則，係規範行為後法律變更所生新舊法律比較適用之準據
    法，是刑法第二條本身雖經修正，但刑法第二條既屬適用法
    律之準據法，本身尚無比較新舊法之問題，應一律適用裁判
    時即修正後刑法第二條規定以決定適用之刑罰法律。又為比
    較時應就罪刑有關之共犯、牽連犯、連續犯、結合犯，以及
    累犯加重、自首減輕暨其他法定加減原因（如身分加減）與
    加減例等一切情形，綜其全部罪刑之結果而為比較；且就比
    較之結果，須為整體之適用，不能割裂分別適用各該有利於
    行為人之法律，此即法律變更之比較適用所應遵守之「罪刑
    綜合比較原則」及「擇用整體性原則」（最高法院二十四年
    上字第四六三四號判例、二十七年上字第二六一五號判例、
    最高法院九十五年五月二十三日九十五年度第八次刑庭會議
    決議參照）。爰就本件附表一編號(一)行為之新舊法比較結果
    論述如下：
  1.被告於附表一編號(一)行為時刑法第二十八條原規定：「二人
    以上共同『實施』犯罪之行為者，皆為共同正犯」。被告行
    為後該條修正為：「二人以上共同『實行』犯罪之行為者，
    皆為共同正犯」。將舊法之「實施」修正為「實行」。原「
    實施」之概念，包含陰謀、預備、著手及實行等階段之行為
    ，修正後僅共同實行犯罪行為始成立共同正犯。是新法共同
    正犯之範圍已有限縮，排除陰謀犯、預備犯之共同正犯。新
    舊法就共同正犯之範圍既因此而有變動，自屬犯罪後法律有
    變更，而非僅屬純文字修正，應有新舊法比較適用之問題，
    且倘比較結果並無有利或不利之情形，即應依刑法第二條第
    一項前段之規定，適用行為時之法律，方為適法（最高法院
    九十六年度台上字第九三四號、第一○三七、一三二三號、
    第二五六六號判決意旨參照）。本件被告於附表一編號(一)之
    行為，係基於共同犯罪之意思而參與犯罪構成要件行為之犯
    罪，不論新法、舊法，均構成共同正犯，上述刑法第二十八
    條之修正內容，對被告尚無有利或不利之情形，依刑法第二
    條第一項前段之規定，此部分應適用修正前刑法第二十八條
    規定為論述。
  2.再按刑法第三百三十九條第一項之詐欺罪，其法定刑為「五
    年以下有期徒刑、拘役或科或併科一千元以下罰金」，依被
    告行為時之刑罰法律，即罰金罰鍰提高標準條例第一條前段
    、修正前刑法第三十三條第五款（規定罰金為一元以上），
    並依現行法規所定貨幣單位折算新臺幣條例第二條規定計，
    折算結果，前揭詐欺罪法定刑得科銀元一元（即新臺幣三元
    ）以上、銀元一萬元（即新臺幣三萬元）以下罰金。惟依被
    告附表一編號(一)之行為後修正增訂刑法施行法第一條之一：
    「中華民國九十四年一月七日刑法修正施行後，刑法分則編
    所定罰金之貨幣單位為新臺幣。九十四年一月七日刑法修正
    時，刑法分則編未修正之條文定有罰金者，自九十四年一月
    七日刑法修正施行後，就其所定數額提高為三十倍。但七十
    二年六月二十六日至九十四年一月七日新增或修正之條文，
    就其所定數額提高為三倍」，及刑法第三十三條第五款將罰
    金刑修正為：「新臺幣一千元以上，以百元計算之」等規定
    ，上開詐欺罪處罰條文之法定罰金刑最低額已提高為新臺幣
    一千元以上。經比較新舊法結果，被告於附表一編號(一)之所
    為應適用較有利於被告之舊法即行為時法。
  (二)核被告所為，均係犯刑法第三百三十九條第一項詐欺取財罪
    。被告與林玉花、林好、鄒明錦、賴秀珠、林達輝、王正貴
    間有犯意之聯絡及行為之分擔，均為共同正犯。
四、原審以被告所犯詐欺取財之罪事證明確，適用刑事訴訟法第
    二百七十三條之一第一項、二百九十九條第一項前段，刑法
    第二條第一項前段、（修正前）第二十八條、第三百三十九
    條第一項、第三十八條第一項第二款，罰金罰鍰提高標準條
    例第一條、刑法施行法第一條之一，中華民國九十六年罪犯
    減刑條例第二條第一項第三款、第七條等規定，並審酌被告
    之素行、以俗稱「金光黨」之詐騙集團向他人詐騙財物，迄
    未賠償被害人損失，及其犯罪之動機、目的、手段、對社會
    所生危害與犯後坦承犯行，態度良好等一切情狀，分別量處
    如本院附表一（編號(一)至(七)）所示之刑，並說明被告所犯如
    本院附表一編號(一)至(三)所示之罪，犯罪時間均在九十六年四
    月二十四日以前，合於中華民國九十六年罪犯減刑條例之減
    刑條件，應依該條例減其宣告刑二分之一（如本院附表一編
    號(一)至(三)所示）；復敘明扣案如本院附表二所載之物，為被
    告及共犯所有供犯罪所用之物，併依法宣告沒收等情，其認
    事用法尚無違誤，量刑亦屬妥適。被告以原審量刑過重為由
    提起上訴，被告之辯護人亦為被告辯護稱被告於金光黨詐騙
    集團僅擔任司機角色，所參與程度尚屬輕微，犯後坦承犯行
    ，態度良好，深具悔意，請審酌上情，依刑法第五十七條之
    規定從輕量刑云云（本院卷八五至八八頁）。惟按量刑之輕
    重，係屬事實審法院得依職權自由裁量之事項，苟已斟酌刑
    法第五十七條各款所列情狀，而未逾越法定刑度，不得遽指
    為違法（最高法院九十五年台上字第七二一四號判決參照）
    。經查，原判決既已審酌被告素行、以俗稱「金光黨」之詐
    騙集團向他人詐騙財物，迄未賠償被害人損失，及其犯罪之
    動機、目的、手段、對社會所生危害與犯後坦承犯行，態度
    良好等一切情狀，依職權而為刑罰之量定，本院經核尚無違
    法或顯然失當之情形，被告執此上訴及辯護人請求從輕量刑
    云云，均為無理由，應予駁回。
據上論斷，應依刑事訴訟法第三百六十八條，判決如主文。
本案經檢察官王壬貴到庭執行職務。
中    華    民    國    97    年    3     月    31    日
                  刑事第十八庭審判長法  官  溫耀源
                                    法  官  周政達
                                    法  官  段景榕
以上正本證明與原本無異。
不得上訴。
                                    書記官  陳靜姿
中    華    民    國    97    年    3     月    31    日
附錄：本案論罪科刑法條全文
中華民國刑法第339條
意圖為自己或第三人不法之所有，以詐術使人將本人或第三人之
物交付者，處5年以下有期徒刑、拘役或科或併科1千元以下罰金
。
以前項方法得財產上不法之利益或使第三人得之者，亦同。
前二項之未遂犯罰之。
附表一：
┌─┬─────────────────────────┐
│(一)│壬○○共同意圖為自己不法之所有，以詐術使人將本人之│
│  │物交付，處有期徒刑柒月，減為有期徒刑月又拾伍日。│
├─┼─────────────────────────┤
│(二)│壬○○共同意圖為自己不法之所有，以詐術使人將本人之│
│  │物交付，處有期徒刑柒月，減為有期徒刑月又拾伍日。│
├─┼─────────────────────────┤
│(三)│壬○○共同意圖為自己不法之所有，以詐術使人將本人之│
│  │物交付，處有期徒刑陸月，減為有期徒刑月。        │
├─┼─────────────────────────┤
│(四)│壬○○共同意圖為自己不法之所有，以詐術使人將本人之│
│  │物交付，處有期徒刑柒月。                          │
├─┼─────────────────────────┤
│(五)│壬○○共同意圖為自己不法之所有，以詐術使人將本人之│
│  │物交付，處有期徒刑柒月。                          │
├─┼─────────────────────────┤
│(六)│壬○○共同意圖為自己不法之所有，以詐術使人將本人之│
│  │物交付，處有期徒刑柒月。                          │
├─┼─────────────────────────┤
│(七)│壬○○共同意圖為自己不法之所有，以詐術使人將本人之│
│  │物交付，處有期徒刑柒月。                          │
└─┴─────────────────────────┘
附表二：
┌──┬──────────────┐
│編號│沒收之物                    │
├──┼──────────────┤
│(一)  │千元玩具紙鈔拾肆疊          │
├──┼──────────────┤
│(二)  │面額壹千元真鈔拾伍紙        │
└──┴──────────────┘
 附表三：
┌─┬────┬────┬────────────────┬────┬────┐
│編│犯罪時間│犯罪地點│    犯罪手法                    │被害人  │損失財物│
│號│（民國）│        │                                │        │(新臺幣)│
├─┼────┼────┼────────────────┼────┼────┤
│(一)│九十四年│臺北市松│林玉花在路上隨機選定被害人，由鄒│丙○○  │現金八十│
│  │十二月二│山區八德│明錦（綽號「小妹」）扮演弱智女子│        │萬元    │
│  │十九日上│路三段二│向被害人問路，再由賴秀珠（綽號「│        │        │
│  │午八時許│○號前社│蘭姊」）扮演貴婦上前與被害人搭訕│        │        │
│  │        │教館附近│，誘使被害人一同搭乘壬○○所駕駛│        │        │
│  │        │        │之自小客車幫忙該弱智女子尋找卡拉│        │        │
│  │        │        │ＯＫ，迨被害人鬆懈心防，賴秀珠即│        │        │
│  │        │        │佯稱傻女身懷鉅款，出手闊綽，如被│        │        │
│  │        │        │害人出示多少款項給傻女觀看，傻女│        │        │
│  │        │        │即會交付同等之金額，為避免傻女將│        │        │
│  │        │        │錢亂花，請被害人幫忙合力將傻女身│        │        │
│  │        │        │上錢財取走，用以做善事云云，致被│        │        │
│  │        │        │害人陷於錯誤，至臺北市松山區八德│        │        │
│  │        │        │路上某郵局，提領現金八十萬元交付│        │        │
│  │        │        │予賴秀珠代為拿給該弱智女子觀看，│        │        │
│  │        │        │賴秀珠則趁機以相同包裝之數包麵條│        │        │
│  │        │        │將錢掉包，再藉機使被害人下車後揚│        │        │
│  │        │        │長而去。                        │        │        │
├─┼────┼────┼────────────────┼────┼────┤
│(二)│九十五年│臺北市萬│林玉花在路上隨機選定被害人，由鄒│甲○○○│現金一百│
│  │十月十九│華區內江│明錦（綽號「小妹」）扮演弱智女子│        │萬元    │
│  │日上午八│街十六號│向被害人問路、再由賴秀珠（綽號「│        │        │
│  │時許    │        │蘭姊」）扮演貴婦上前與被害人搭訕│        │        │
│  │        │        │，誘使被害人一同搭乘壬○○所駕駛│        │        │
│  │        │        │懸掛六九八二－ＥＸ號車牌之自小客│        │        │
│  │        │        │車幫忙該弱智女子尋找卡拉ＯＫ，迨│        │        │
│  │        │        │被害人鬆懈心防，賴秀珠即佯稱傻女│        │        │
│  │        │        │身懷鉅款，出手闊綽，如被害人出示│        │        │
│  │        │        │多少款項給傻女觀看，傻女即會交付│        │        │
│  │        │        │同等之金額，請被害人幫忙合力將傻│        │        │
│  │        │        │女身上錢財取走，以避免傻女將錢亂│        │        │
│  │        │        │花云云，致被害人陷於錯誤，至臺北│        │        │
│  │        │        │市○○○路上某銀行，提領現金一百│        │        │
│  │        │        │萬元交付予賴秀珠代為拿給該弱智女│        │        │
│  │        │        │子看，賴秀珠則趁機以相同包裝之數│        │        │
│  │        │        │包麵條將錢掉包，再藉機使被害人下│        │        │
│  │        │        │車後揚長而去。                  │        │        │
├─┼────┼────┼────────────────┼────┼────┤
│(三)│九十六年│臺北市汀│林玉花在路上隨機選定被害人，由鄒│丁○○  │現金五萬│
│  │一月二十│州路一段│明錦（綽號「小妹」）扮演弱智女子│        │一千元  │
│  │九日上午│一二五巷│向被害人問路，再由賴秀珠（綽號「│        │        │
│  │九時二十│口處    │蘭姊」）扮演貴婦上前與被害人搭訕│        │        │
│  │分許    │        │，佯稱：傻女身懷鉅款，出手闊綽，│        │        │
│  │        │        │如被害人拿出多少款項，傻女即會餽│        │        │
│  │        │        │贈同等之金額云云，致被害人陷於錯│        │        │
│  │        │        │誤，誤認可自該弱智女子處受贈金錢│        │        │
│  │        │        │，而至臺北市○○路○○路上之青年│        │        │
│  │        │        │郵局提領現金三萬六千元，並一同搭│        │        │
│  │        │        │乘壬○○所駕駛懸掛六九八二－ＥＸ│        │        │
│  │        │        │號車牌之自小客車前往臺北市中正區│        │        │
│  │        │        │汀州路一段一二五巷口停車後，被害│        │        │
│  │        │        │人即將上開款項，連同身上之現金一│        │        │
│  │        │        │萬五千元，共五萬一千元交付予賴秀│        │        │
│  │        │        │珠代為拿給該弱智女子觀看，賴秀珠│        │        │
│  │        │        │則趁機以相同包裝之數包麵條將錢掉│        │        │
│  │        │        │包，再藉機使被害人下車後揚長而去│        │        │
│  │        │        │。                              │        │        │
├─┼────┼────┼────────────────┼────┼────┤
│(四)│九十六年│臺北市大│林玉花在路上隨機選定被害人，由鄒│戊  ○  │現金十七│
│  │五月七日│安區安和│明錦（綽號「小妹」）扮演弱智女子│        │萬元、黃│
│  │上午十時│路六張犁│向被害人問路、再由賴秀珠（綽號「│        │金項鍊、│
│  │許      │附近某饅│蘭姊」）扮演貴婦上前與被害人搭訕│        │手鍊各一│
│  │        │頭店    │，誘使被害人一同搭乘壬○○所駕駛│        │條、黃金│
│  │        │        │懸掛六九八二－ＥＸ號車牌之自小客│        │戒指五只│
│  │        │        │車幫忙該弱智女子尋找帥哥，迨被害│        │        │
│  │        │        │人鬆懈心防，賴秀珠即佯稱傻女身懷│        │        │
│  │        │        │鉅款，出手闊綽，如被害人出示多少│        │        │
│  │        │        │款項給傻女觀看，傻女即會交付同等│        │        │
│  │        │        │之金額，請被害人幫忙合力將傻女身│        │        │
│  │        │        │上錢財取走，以避免傻女將錢亂花云│        │        │
│  │        │        │云，致被害人陷於錯誤，返家拿取現│        │        │
│  │        │        │金十七萬、黃金項鍊、黃金手鍊各一│        │        │
│  │        │        │條、黃金戒指五只等物交付予賴秀珠│        │        │
│  │        │        │代為拿給該弱智女子觀看，賴秀珠則│        │        │
│  │        │        │趁機以相同包裝之數包麵條將錢掉包│        │        │
│  │        │        │，再藉機使被害人下車後揚長而去。│        │        │
├─┼────┼────┼────────────────┼────┼────┤
│(五)│九十六年│臺北市建│林玉花在路上隨機選定被害人，由鄒│庚○○○│現金一百│
│  │五月八日│國南路一│明錦（綽號「小妹」）扮演弱智女子│        │零五萬元│
│  │上午八時│段二七二│向被害人問路、再由賴秀珠（綽號「│        │、金飾 (│
│  │許      │號大安森│蘭姊」）扮演貴婦上前與被害人搭訕│        │價值約五│
│  │        │林公園附│，誘使被害人一同搭乘壬○○所駕駛│        │萬元)   │
│  │        │近      │懸掛六九八二－ＥＸ號車牌之自小客│        │        │
│  │        │        │車幫忙該弱智女子尋找帥哥，迨被害│        │        │
│  │        │        │人鬆懈心防，賴秀珠即佯稱傻女身懷│        │        │
│  │        │        │鉅款，出手闊綽，如被害人出示多少│        │        │
│  │        │        │款項給傻女觀看，傻女即會交付同等│        │        │
│  │        │        │之金額，為避免傻女遭人詐騙，請被│        │        │
│  │        │        │害人幫忙合力將傻女身上錢財取走，│        │        │
│  │        │        │用以做善事云云，致被害人陷於錯誤│        │        │
│  │        │        │，至附近銀行提領現金一百零五萬元│        │        │
│  │        │        │連同一些金飾交付予賴秀珠代為拿給│        │        │
│  │        │        │該弱智女子觀看，賴秀珠則趁機以相│        │        │
│  │        │        │同包裝之數包麵條將錢掉包，再藉機│        │        │
│  │        │        │使被害人下車後揚長而去。        │        │        │
├─┼────┼────┼────────────────┼────┼────┤
│(六)│九十六年│臺北縣中│林玉花在路上隨機選定被害人，由鄒│乙○○○│現金三十│
│  │六月一日│和市德光│明錦（綽號「小妹」）扮演弱智女子│        │五萬元  │
│  │上午八時│路附近  │向被害人問路、再由賴秀珠（綽號「│        │        │
│  │十分許  │        │蘭姊」）扮演貴婦上前與被害人搭訕│        │        │
│  │        │        │，誘使被害人一同搭乘壬○○所駕駛│        │        │
│  │        │        │懸掛六九八二－ＥＸ號車牌之自小客│        │        │
│  │        │        │車幫忙該弱智女子尋找帥哥，迨被害│        │        │
│  │        │        │人鬆懈心防，賴秀珠即佯稱傻女身懷│        │        │
│  │        │        │鉅款，出手闊綽，如被害人出示多少│        │        │
│  │        │        │款項給傻女觀看，傻女即會交付同等│        │        │
│  │        │        │之金額，請被害人幫忙合力將傻女身│        │        │
│  │        │        │上錢財取走，以避免傻女將錢亂花云│        │        │
│  │        │        │云，致被害人陷於錯誤，至臺北縣板│        │        │
│  │        │        │橋市○○路二九號板橋農會提領現金│        │        │
│  │        │        │三十五萬元交付予賴秀珠代為拿給該│        │        │
│  │        │        │弱智女子看，賴秀珠則趁機以相同包│        │        │
│  │        │        │裝之數包麵條將錢掉包，再藉機使被│        │        │
│  │        │        │害人下車後揚長而去。            │        │        │
├─┼────┼────┼────────────────┼────┼────┤
│(七)│九十六年│臺北市萬│林玉花在路上隨機選定被害人，由鄒│癸○○  │現金十三│
│  │六月二十│華區青年│明錦（綽號「小妹」）扮演弱智女子│        │萬元、鑽│
│  │一日上午│路      │向被害人問路、再由賴秀珠（綽號「│        │石一克拉│
│  │九時許  │        │蘭姊」）扮演貴婦上前與被害人搭訕│        │一只（約│
│  │        │        │，誘使被害人一同搭乘壬○○所駕駛│        │價值二十│
│  │        │        │懸掛六九八二－ＥＸ號車牌之自小客│        │萬元）、│
│  │        │        │車幫忙該弱智女子尋找帥哥，迨被害│        │手錶一支│
│  │        │        │人鬆懈心防，賴秀珠即佯稱傻女身懷│        │（約價值│
│  │        │        │鉅款，出手闊綽，如被害人出示多少│        │三千元）│
│  │        │        │款項給傻女觀看，傻女即會交付同等│        │        │
│  │        │        │之金額，為避免傻女將錢亂花，請被│        │        │
│  │        │        │害人幫忙合力將傻女身上錢財取走，│        │        │
│  │        │        │用以做善事云云，致被害人陷於錯誤│        │        │
│  │        │        │，至某郵局提領現金六萬元，並返家│        │        │
│  │        │        │拿取現金七萬元及一克拉鑽戒一只、│        │        │
│  │        │        │手錶1支等物交付予賴秀珠代為拿給 │        │        │
│  │        │        │該弱智女子觀看，賴秀珠則趁機以相│        │        │
│  │        │        │同包裝之數包麵條將錢掉包，再藉機│        │        │
│  │        │        │使被害人下車後揚長而去。        │        │        │
└─┴────┴────┴────────────────┴────┴────┘


司法院資訊處製作；財團法人民間司法改革基金會備份。
